# 求助陈版主，公租房的入账疑问

提问人：liuweisheng 时间：2022-03-11 20:10:52
城投公司接收划过来的公租房并对外出租会计处理：
借：什么科目
贷：资本公积
谢谢版主解惑。

回答人：chenyiwei
公租房具有政策属性，不是完全市场化运作的投资性房地产，故应列报为固定资产更合适。